【裁判字號】    97,消債更,432
【裁判日期】    981030
【裁判案由】    更生事件
【裁判全文】
臺灣士林地方法院民事裁定           97年度消債更字第432號
債  務  人  甲○○○○○○
代  理  人  邵良正律師
上列當事人聲請更生事件，本院裁定如下：
    主  文
債務人黎子君自中華民國九十八年十一月四日十七時起開始更生
程序。
命司法事務官進行本件更生程序。
    理  由
一、按債務人與金融機構協商成立者，不得聲請更生或清算，但
    因不可歸責於己之事由，致履行顯有重大困難者，不在此限
    。本條例施行前，債務人依金融主管機關協調成立之中華民
    國銀行公會會員辦理消費金融案件無擔保債務協商機制與金
    融機構成立之協商，準用前項之規定，消費者債務清理條例
    第151 條第5 項、第6 項分別定有明文。次按，債務人不能
    清償債務或有不能清償之虞，且無擔保或無優先權之債務總
    額未逾新臺幣（下同）1,200 萬元者，於法院裁定開始清算
    程序或宣告破產前，得向法院聲請更生，觀諸同條例第3 條
    、第42條第1 項規定自明。又法院開始更生程序之裁定，應
    載明其年、月、日、時，並即時發生效力。法院開始更生或
    清算程序後，得命司法事務官進行更生或清算程序，必要時
    得選任律師、會計師或其他適當之自然人或法人一人為監督
    人或管理人，復為同條例第45條第1 項、第16條所明定。
二、本件聲請意旨略以：伊有不能清償債務之虞，前曾於民國95
    年12月依中華民國銀行公會會員辦理消費金融案件無擔保債
    務協商機制與金融機構成立協商，協商條件為自96年1 月起
    ，分80期，利率0%，每月還款1 萬1,977 元；惟上開協商未
    經全部債權金融機構參與，且伊於96年1 月遭解雇，並因任
    職未滿半年，而未能申請失業給付，直至96年9 月始覓得新
    職。故伊確係因不可歸責於己，致履行協商條件顯有重大困
    難。且伊無擔保或無優先權之債務總額共154 萬8,145 元，
    未逾1, 200萬元，復未經法院裁定開始清算程序或宣告破產
    ，爰向本院聲請更生等語。
三、查債務人黎子君所主張之上開事實，除每月收入外，有其財
    團法人金融聯合徵信中心當事人綜合信用報告－協商前置專
    用債權人清冊、中華民國銀行公會員辦理消費金融案件無擔
    保債務協商機制協議書暨無擔保債務還款計畫、臺灣宜蘭地
    方法院97年7 月1 日宜院瑞97執未字第7881號執行命令、財
    政部臺北市國稅局95、96年度綜合所得稅各類所得資料清單
    、財政部臺北市國稅局財產歸屬資料清單、勞工保險被保險
    人投保資料表等為證（見本院卷第9 至13、18、56、98、99
    、114 至116 頁），核閱屬實，堪認為真正。是債務人既於
    協商成立後遭解雇，足認其係因不可歸責於己之事由，致履
    行協商條件顯有困難。此外，復查無債務人有消費者債務清
    理條例第6 條第3 項、第8 條或第46條各款所定駁回更生聲
    請之事由存在，則其聲請更生，應屬有據。揆諸首揭規定及
    說明，應予開始更生程序，並命司法事務官進行本件更生程
    式。
四、爰裁定如主文。
中    華    民    國    98    年    10    月    30    日
                  民事第一庭  法      官  古振暉
上為正本係照原本作成。
本件不得抗告。
中    華    民    國    98    年    10    月    30    日
                              書  記  官  羅伊安


司法院資訊處製作；財團法人民間司法改革基金會備份。
